【裁判字號】    89,交訴,207
【裁判日期】    900105
【裁判案由】    公共危險
【裁判全文】
臺灣彰化地方法院刑事判決                        八十九年度交訴字第二七號
    公  訴  人  臺灣彰化地方法院檢察署檢察官
    被      告  甲○○
右列被告因公共危險案件，經檢察官提起公訴 (八十九年度偵字第六六六一號)，本
院判決如左：
    主  文
甲○○駕駛動力交通工具肇事，致人受傷而逃逸，處有期徒刑柒月。緩刑參年。
    事  實
一、甲○○於民國八十九年四月九日上午九時五十分許，駕駛車號ＦＳ─二二○七號
    營業大客車行經彰化縣彰化市○○路○段四八○號前時，不慎與同向車道騎乘車
    號ＫＸＷ─一五九號機車之乙○發生碰撞，致乙○受有頭部、鼻樑、眼瞼等部位
    之外傷及右脛骨開放性骨折（過失傷害部分業經撤回告訴，另為不起訴處分）。
    甲○○肇事後，明知汽車駕駛人，駕駛汽車肇事致人受傷或死亡，應即採取救護
    或其他必要措施，並向警察機關報告，不得駛離，竟於與乙○之機車碰撞、下車
    查看後，猶逕行駛離。
二、案經被害人乙○訴由彰化縣警察局彰化分局報告臺灣彰化地方法院檢察署檢察官
    偵查起訴。
    理  由
一、訊據被告甲○○矢口否又有何逃逸犯行，辯稱: 當時有下車查看，被害人揮手，
    伊誤認被害人無事叫伊離去，伊方離去云云；惟按汽車駕駛人，駕駛汽車肇事致
    人受傷或死亡，應即採取救護或其他必要措施，並向警察機關報告，不得駛離，
    此刑法第一百八十五條之四定有明文，被告以駕駛大客車為業，更應對此規定知
    悉並遵守，且該條立法意旨在保障傷者之救助及釐清肇事責任，故凡有肇事致人
    死、傷，無論過失與否，即先應採取救護或其他必要措施，並向警察機關報告，
    不得擅自駛離；況被害人招手是否即意在叫被告可先離去，抑或招喚請求救助，
    被告未經明確查問，自不應逕自理解；另上開事實，業據告訴人乙○指訴歷歷，
    復有診斷證明書一紙附卷可稽，是被告犯行堪以認定。
二、核被告所為係犯刑法第一百八十五條之四公共危險罪。爰酌被告無何前科、犯罪
    之動機、所生之危害、已與被害人達成和解，有調解書影本一紙附卷可參，及犯
    罪後之態度等一切情狀，量處如主文所示之刑，以示懲儆。又被告前未曾受有期
    徒刑以上刑之宣告，有臺灣彰化地方法院檢察署刑案資料查註紀錄表及本院被告
    全國前案紀錄表等附卷足稽，經此教訓，當知警惕而無再犯之虞，本院認本件所
    宣告之刑，以暫不執行為宜，爰依法宣告緩刑三年，以啟自新。
據上論斷，應依刑事訴訟法第二百九十九條第一項前段，刑法第一百八十五條之四、
第七十四條第一款，判決如主文。
中    華    民    國      九十     年      一       月        五       日
                                臺灣彰化地方法院交通法庭
                                    法      官  吳俊螢
右正本證明與原本無異。
如不服本判決，應於送達後十日內向本院提出上訴狀(須附繕本)。
告訴人或被害人對於判決如有不服具備理由請求檢察官上訴者，其上訴期間之計算係
以檢察官收受判決正本之日期為準。
                                    法院書記官  莊素美
中    華    民    國      九十     年      一       月        十       日
刑法第一百八十五條之四：
駕駛動力交通工具肇事，致人死傷而逃逸者，處六月以上五年以下有期徒刑。


司法院資訊處製作；財團法人民間司法改革基金會備份。
